【裁判字號】    90,訴,1270
【裁判日期】    901003
【裁判案由】    遷讓房屋
【裁判全文】
臺灣桃園地方法院民事判決  九十年度訴字第一二七○號
    原      告  甲○○
    訴訟代理人  乙○○
    被      告  丙○○
右當事人間請求遷讓房屋事件，本院判決如左：
    主      文
被告應將坐落桃園縣中壢市○○段六九三、六九三之一號地號上之門牌號碼桃園縣中
壢市○○路○段四三九號一至四樓房屋遷讓交還原告。
訴訟費用由被告負擔。
    事      實
甲、原告方面：
  一、聲明：如主文所示。
  二、陳述：
  （一）緣原告於民國（下同）九十年一月十七日向臺灣桃園地方法院標購坐落桃園
        縣中壢市○○段六九三、六九三之一地號土地暨地上建物即門牌號碼桃園縣
        中壢市○○路○段四三九號四層樓房一棟，已繳清價款，由鈞院發給權利移
        轉證書，並向地政事務所辦理所有權移轉登記完畢。詎被告占住系爭房屋，
        說房屋是他所有，不服法院拍賣效力。
  （二）上述標的物現出租訴外人黃秀菊租用，租賃期限八十八年七月二日至九十三
        年七月一日止，依民法第九百四十條規定，訴外人黃秀菊為直接占有人，今
        承租人已與原告協議交付上述房地，且將房屋騰空現況保持完整點交給原告
        。
  （三）查被告於承租人交付房地後，惡意占有該不動產，邀一些不明人士居住其中
        ，似有違刑法第三百二十條第二項竊占不動產罪嫌。今系爭房屋既經法院拍
        賣，由原告拍定，並已辦妥所有權移轉登記，且承租人已點交房地於原告，
        被告自不得以前任房屋所有權人之權利對抗原告，為此依民法第七百六十七
        條規定，請求判決如訴之聲明所示。
  三、證據：提出權利移轉證書、房屋土地所有權狀、公證房屋租賃契約書、承租人
      同意搬遷切結書等影本各一份為證。請求訊問證人黃秀菊。
乙、被告方面：
  一、聲明：駁回原告之訴。
  二、陳述：
  （一）原告雖因拍賣取得系爭建物所有權，但伊有經原承租人同意使用該屋。
  （二）請求准予延緩三、四月搬遷。
  三、證據：未提出任何證據為證。
丙、本院依職權調閱本院民事執行處八十九年度執字第五五一○號給付票款強制執行
    案卷。
    理      由
一、原告主張其於九十年一月十七日向本院民事執行處標購坐落桃園縣中壢市○○段
    六九三、六九三之一地號土地暨地上建物即門牌號碼桃園縣中壢市○○路○段四
    三九號四層樓房一棟，已繳清價款，由本院發給權利移轉證書，並向地政事務所
    辦理所有權移轉登記完畢，為系爭建物之所有權人。前開建物一至四樓即全棟原
    出租予訴外人黃秀菊使用，租賃期限自八十八年七月二日至九十三年七月一日止
    ，依民法第九百四十條規定，訴外人黃秀菊為直接占有人，今承租人黃秀菊已與
    原告終止租約協議交付上述房地，且將房屋騰空現況保持完整點交給原告。被告
    竟於承租人交付房地後，無權占有該不動產之事實，業據提出與其所述相符之權
    利移轉證書、房屋土地所有權狀、公證房屋租賃契約書、承租人同意搬遷切結書
    各一份為證，並經證人黃秀菊證稱：有承租前開系爭建物全棟，租賃期限自八十
    八年七月二日至九十三年七月一日止，該屋拍賣予原告後，因可憐被告，才把該
    建物三樓無償借予被告使用；有於九十年五月六日簽立切結書予原告，同意終止
    租約於九十年五月六日以前搬遷等情屬實，被告對現占用該建物三、四樓之事實
    亦不爭執，堪信原告主張前開事實為真實。
二、按所有權人對於無權占有或侵奪其所有物者，得請求返還之，對於妨害其所有權
    者，得請求除去之，有妨害其所有權之虞者，得請求防止之，民法第七百六十七
    條定有明文。經查，本件原告買得系爭建物後，已與原承租人黃秀菊終止原租約
    ，該承租人並已將該屋騰空且點交予原告，有切結書及證人黃秀菊為證，是被告
    辯稱伊經承租人同意占用該屋云云，尚難認有何合法之使用權源。被告又不能舉
    證證明有其他得占用原告所有系爭土地之合法權源，是原告依據法第七百六十七
    條所規定物上請求權之法律關係，請求被告應自坐落桃園縣中壢市○○段六九三
    、六九三之一號地號上之門牌號碼桃園縣中壢市○○路○段四三九號一至四樓房
    屋遷讓，將該屋交還予原告，洵屬有據，應予准許。
三、據上論結，本件原告之訴為有理由，依民事訴訟法第七十八條，判決如主文。
中      華      民      國    九十      年      十      月      三      日
                                    臺灣桃園地方法院民事第二庭
~B法      官  游紅桃
右為正本係照原本作成
如對本判決上訴，須於判決送達後廿日內向本院提出上訴狀
中      華      民      國    九十      年      十      月        四    日
~B法院書記官  徐永本


司法院資訊處製作；財團法人民間司法改革基金會備份。
